【裁判字號】    89,易,3005
【裁判日期】    900329
【裁判案由】    竊盜
【裁判全文】
臺灣臺中地方法院刑事判決            八十九年度易字第三ＯＯ五號
    公  訴  人  臺灣臺中地方法院檢察署檢察官
    被      告  乙○○
右列被告因竊盜案件，經檢察官提起公訴（八十九年度偵字第一四二一七號）及移送
併案審理（九十年度偵字第二六九Ｏ號），本院判決如左：
    主      文
乙○○連續攜帶兇器竊盜，累犯，處有期徒刑壹年拾月。
扣案之Ｔ型起子壹把、萬能鎖匙壹把，均沒收。
    事      實
一、乙○○曾於民國八十六年間因違反麻醉藥品管理條例案件，經本院判處有期徒刑
    四月確定，於八十六年七月八日執行完畢，復於八十七年間因竊盜案件，經本院
    判處有期徒刑一年二月確定，於八十九年一月二十二日執行完畢，仍不知悔改，
    竟又意圖為自己不法之所有，並基於概括之犯意，於八十九年八月十四日，在台
    中市○○○路與萬和路口附近，見車號Ｃ二－二五Ｏ八號自小貨車車門未鎖，車
    內放有很多包白米（合計二百二十五包，係丁○○所有，於八十九年八月十二日
    在台中市○○路七六六巷五十三號前失竊），向朋友羅金松借得ＨＨ－四三Ｏ八
    號自小客車後，於同日下午五時三十分許，駕駛該車至上開地點，徒手竊得Ｃ二
    －二五Ｏ八號車內之白米四十七包後，為警當場查獲，經警方移送臺灣台中地方
    法院檢察署由該署檢察官訊問後以新台幣（下同）三萬元交保後，猶承續前開為
    自己不法所有之概括犯意，於八十九年十一月底某日，在台中市○○○路一七五
    巷七前，撿拾路邊木棍打破庚○○所有車號ＣＵ－六九七二號自小客車車窗玻璃
    後（毀損罪部分未據告訴），竊取庚○○置放車內之公事包一個；又於九十年一
    月二十四日晚上八時許，在台中市○○○路二四九號前，以其所有足以危害人之
    生命、身體之Ｔ型起子一把，破壞丙○○所有車號Ｂ五－一九一三號自小客車之
    車門鎖後（毀損罪部分未據告訴），再以其所有之萬能鎖匙一把發動後竊取之；
    復於九十年一月二十九日凌晨二時許，在台中市○○路○段五十巷八號旁，以其
    所有前開Ｔ型起子一把，破壞戊○○所有車號Ｋ五－六二六九號自小客車車門鎖
    後（毀損罪部分未據告訴），竊得戊○○所有之皮包一個，其內置有黃德祥所有
    之存褶一本及金融卡一張、邱芳美所有之金融卡一張、黃雅琴所有之金融卡一張
    、戊○○所有之金融卡一張及機車駕駛執照一張；再於九十年一月三十一日晚上
    十一時許，在台中市○○路○段六十八巷三十五號前，以其所有前開Ｔ型起子一
    把，破壞己○○所有車號Ｘ七－二Ｏ一五號自小客車之車門鎖後（毀損罪部分未
    據告訴），再以其所有之萬能鎖匙一把發動後竊取之，惟旋即將之棄置在台中市
    ○○街與大墩路口，而於九十年二月一日凌晨一時許，為己○○尋獲；又於九十
    年二月一日上午八時許，在台中市○○○街與大昌街口，以其所有前開Ｔ型起子
    一把，破壞登記為陳君貞所有而由甲○使用中之車號ＲＪ－八六五Ｏ號自小客車
    車門鎖後（毀損罪部分未據告訴），再以其所有之萬能鎖匙一把發動後竊取之。
    嗣於九十年二月二日下午六時許，在台中市○○路與樂群街口為警查獲，並扣得
    乙○○所有供犯罪所有之Ｔ型起子一把及萬能鎖匙一把。
二、案經台中市警察局第四分局報請臺灣台中地方法院檢察署檢察官偵查起訴及台中
    市警察局第一分報請該署檢察官移送併案審理。
    理      由
一、訊據被告乙○○除否認有竊取被害人己○○所有車號Ｘ七－二Ｏ一五號自小客車
    之犯行外，餘均坦承不諱，辯稱：其並未竊取己○○所有之自小客車，查扣之己○○行車執照及身分證，是其在路邊撿到的云云。然查：被告竊取被害人己○○
    所有車號Ｘ七－二Ｏ一五號自小客車之犯行，業據其於偵查中坦承不諱，核與被
    害人己○○於警訊時指訴之情節相符，而被告之其餘犯行，亦據其分別於警訊、
    偵查中及本院審理時自白不諱，核與被害人丁○○、庚○○、丙○○、戊○○、
    甲○於警訊時指訴明確，並有贓物領具書一份、贓物認領保管收據五份、照片二
    十三張、車輛竊盜車牌失竊資料個別查詢報表－查詢車輛認可資料三份附於偵查
    卷可稽，復有扣案之Ｔ型起子一把及萬能鎖匙一把可資佐證。查被告竊取被害人
    丁○○、庚○○、丙○○、己○○、戊○○及甲○之財物，其顯有為自己不法所
    有之意圖；又其竊取被害人丙○○、己○○、戊○○及甲○之財物時，所攜帶之
    Ｔ型起子一把，在客觀上足以危害人之生命及身體，係屬兇器。本件事證明確，
    被告之犯行洵堪認定。
二、核被告所為，係犯刑法第三百二十一條第一項第三款之攜帶兇器竊盜罪、第三百
    二十條第一項之竊盜罪。被告先後四次攜帶兇器竊盜及二次普通竊盜之犯行，時
    間緊接，犯罪構成要件相同，顯係基於概括之犯意而為，為連續犯，應依刑法第
    五十六條之規定論以一連續攜帶兇器竊盜罪，並加重其刑。被告竊取被庚○○、
    丙○○、己○○、戊○○及甲○財物之事實，雖未據公訴人起訴，惟與已起訴其
    所犯前開有罪部分有連續犯關係，屬裁判上一罪，為起訴效力所及，本院自得一
    併加以審理。查被告曾於八十六年間因違反麻醉藥品管理條例案件，經本院判處
    有期徒刑四月確定，於八十六年七月八日執行完畢，復於八十七年間因竊盜案件
    ，經本院判處有期徒刑一年二月確定，於八十九年一月二十二日執行完畢，此有
    臺灣高等法院被告全國前案紀錄表及臺灣台中地方法院檢察署刑案資料查註紀錄
    表各一份在卷可稽，其於前案執行完畢後，五年內再犯本件有期徒刑以上之罪，
    係屬累犯，應依刑法第四十七條規定加重其刑，並遞加重其刑。爰審酌被告犯罪
    之動機、目的、手段、其品性及智識程度、犯罪所生之損害及其犯罪後之態度等
    一切情狀，量處如主文所示之刑。扣案之Ｔ型起子一把及萬能鎖匙一把，係被告
    所有供犯罪所用之物，業據被告於警訊及本院審理時供述明確，應依刑法第三十
    八條第一項第二款之規定宣告沒收之。
據上論斷，應依刑事訴訟法第二百九十九條第一項前段、刑法第五十六條、第三百二
十一條第一項第三款、第四十七條、第三十八條第一項第二款，判決如主文。
中    華    民    國      九十      年      三        月    二十九      日
                                      臺灣台中地方法院刑事第七庭
                                          法  官    簡  源  希
右正本證明與原本無異。
如不服本判決，應於判決送達後十日內向本院提出上訴狀，上訴於臺灣高等法院臺中
分院( 須附繕本 )。
                                          書記官
中    華    民    國      九十      年      三        月    三十        日
附錄論罪科刑法條：
刑法第三百二十條第一項：意圖為自己或第三人不法之所有，而竊取他人之動產者，
                        為竊盜罪，處五年以下有期徒刑、拘役或五百元以下罰金
                        。
刑法第三百二十一條第一項：犯竊盜罪而有左列情形之一者，處六月以上五年以下有
                          期徒刑：
                      三  攜帶兇器而犯之者。


司法院資訊處製作；財團法人民間司法改革基金會備份。
